臺灣雲林地方法院民事判決
111年度訴字第489號
原      告  蔡錦乾  

被      告  王勝寬  

上列當事人間請求第三人異議之訴事件，本院判決如下：
    主  文
原告之訴駁回。
訴訟費用由原告負擔。
  事實及理由
按原告之訴，有下列各款情形之一者，法院得不經言詞辯論，
  逕以判決駁回之。但其情形可以補正者，審判長應定期間先命
  補正：一、當事人不適格或欠缺權利保護必要。二、依其所訴
  之事實，在法律上顯無理由，民事訴訟法第249條第2項定有明
  文。次按民事訴訟法第249條第2項所謂原告之訴，依其所訴之
  事實，在法律上顯無理由者，係指依原告於訴狀內記載之事實
  觀之，在法律上顯然不能獲得勝訴之判決者而言（最高法院62
  年台上字第845號判例、107年度台上字第1662號裁判意旨供參
  ）。
原告起訴主張：座落於雲林縣○○鎮○○段000地號土地（下稱系爭
  土地）其及上門牌號碼雲林縣○○鎮○○路000號房屋（下稱系爭
  房屋）前為第三人即債務人吳金昇所有，嗣訴外人雲林縣北港
  鎮農會聲請對上開土地及建物為強制執行，經本院以110年度
  司執字第31558 號強制執行事件（下稱系爭強制執行事件）受
  理在案，並經相對人拍定，然原告前就系爭房屋與債務人吳金
  昇有租賃關係存在，並約定以對債務人吳金昇之消費借貸債權
  新臺幣40萬元抵付租金，租賃期間為110年2月1日起至114年1
  月31日止，爰依法提起本件第三人異議之訴等語。並聲明：本
  院110年度司執字第31558 號強制執行事件不得對原告就系爭
  土地及其上建物為點交之強制執行。　
按強制執行法第15條所謂就執行標的物有足以排除強制執行之
  權利者，係指對於執行標的物有所有權、典權、留置權、質權
  存在情形之一者而言，如為其他債權之請求或占有狀態之回復
  ，則不在得提起第三人異議之訴之範圍內（最高法院44年度台
  上字第721號、96年度台上字第1109號判決要旨參照）。　
經查，原告主張與債務人吳金昇就系爭土地及建物有租賃關係
  存在等節，固據其提出房屋使用切結書影本為證，惟縱認屬實
  ，其基於租賃關係所為占有之事實，仍與對於系爭土地及建物
  有所有權、典權、留置權、質權存在情形之一者有間，依前揭
  說明，此項租賃權尚非強制執行法第15條所稱「就執行標的物
  有足以排除強制執行之權利」，應不得據以就系爭執行事件提
  起第三人異議之訴。
綜上所述，原告提起本件第三人異議之訴，依原告起訴狀所主
  張之事實，顯然不符合強制執行法第15條第三人異議之訴之要
  件，尚難據以提起第三人異議之訴而為救濟。從而，本件原告
  之訴，依其所訴之前述事實，在法律上顯無理由，且無從命補
  正，爰依民事訴訟法第249條第2項第2款規定，爰不經言詞辯
  論，逕以判決駁回。　
訴訟費用負擔之依據：民事訴訟法第78條。　
中　　華　　民　　國　　111 　年　　9 　　月　　15　　日
                  民事第二庭    法  官  黃偉銘
以上正本係照原本作成。
如對本判決上訴，須於判決送達後20日內向本院提出上訴狀。如
委任律師提起上訴者，應一併繳納上訴審裁判費。
中　　華　　民　　國　　111 　年　　9 　　月　　15　　日
                                書記官  鄭蕉杏